臺灣嘉義地方法院刑事裁定　　　　　　 100年度聲字第1305號
聲明異議人
即　受刑人　林明志
上列聲明異議人因違反毒品危害防制條制案件，對於臺灣嘉義地
方法院檢察署檢察官執行之指揮，聲明異議，本院裁定如左：
    主  文
臺灣嘉義地方法院檢察署檢察官於民國一百年十一月十八日所為
一○○年度執字第三九二九號執行之指揮撤銷。
    理  由
一、聲明異議意旨略以：聲明異議人即受刑人林明志因違反毒品
    危害防制條制案件，經本院以一○○年度訴字第三八一號判
    決判處有期徒刑一年，已於法定期間內具狀提起上訴，迄未
    收受上訴判決，詎臺灣嘉義地方法院檢察署檢察官竟以一○
    ○年執字第三九二九號通知受刑人於民國一百年十二月八日
    上午十時許，到案執行，其執行程序並不合法，為此聲明異
    議，請求撤銷該執行等語。
二、按送達文書，除本章有特別規定外，準用民事訴訟法之規定
    ，刑事訴訟法第六十二條定有明文。又送達於應受送達人之
    住居所、事務所或營業所行之。但在他處會晤應受送達人時
    ，得於會晤處所行之；送達於住居所、事務所或營業所不獲
    會晤應受送達人者，得將文書付與有辨別事理能力之同居人
    或受僱人，民事訴訟法第一百三十六條第一項及第一百三十
    七條第一項定有明文。次刑事送達文書，依刑事訴訟法第六
    十二條，除本章有特別規定外，固可準用民事訴訟法之規定
    ，惟民事訴訟法第一百三十七條第一項所謂同居人，係指與
    應受送達人居在一處共同為生活者而言（最高法院四十九年
    臺抗字第三三號判例參照）；若僅同幢房屋居住，或住址雖
    在同一處所，但早已分戶，事實上各自生活者，縱有親屬關
    係，仍不能認係共同生活之同居人（最高法院九十五年度臺
    上字第七○九二號判決意旨參照）。又代收送達雖不合法，
    而於其轉交本人時起，仍應視為合法送達（最高法院十九年
    抗字第四六號判例參照）。
三、經查，聲明異議人因違反毒品危害防制條制案件，經本院以
    一○○年度訴字第三八一號判決判處有期徒刑一年，嗣聲明
    異議人提起上訴，經臺灣高等法院臺南分院於民國一百年十
    月七日以一○○年度上訴字第九七○號判決駁回上訴，其判
    決正本依聲明異議人陳報戶籍住址交付郵務機構送達，郵務
    機構於一百年十月十三日按址送達，由聲明異議人之姐林惠
    英收受，固有送達證書附於臺灣高等法院臺南分院一○○年
    度上訴字第九七○號案卷可據，惟證人林惠英於本院證稱：
    其住所即戶籍地址位於嘉義縣大林鎮大美里大埔美一三七號
    ，並未居住於嘉義縣大林鎮大美里大埔美五七○號，雖有幫
    聲明異議人代收臺灣高等法院臺南分院一○○年度上訴字第
    九七○號判決，但未轉交聲明異議人等語，復查無其他證據
    足資證明聲明異議人已實際收受該判決，則聲明異議人辯稱
    其未收受臺灣高等法院臺南分院一○○年度上訴字第九七○
    號判決等語，即非無據。臺灣高等法院臺南分院一○○年度
    上訴字第九七○號判決既未合法送達於聲明異議人，該案判
    決即尚未確定，是臺灣嘉義地方法院檢察署檢察官於一百年
    十一月十八日以一○○年度執字第三九二九號執行傳票通知
    聲明異議人於一百年十二月八日到案執行，實有不當，應予
    撤銷。
四、依刑事訴訟法第四百八十六條，裁定如主文。
中    華    民    國   100    年    11    月    30    日
                  刑事第三庭    法  官  鄭雅文
以上正本證明與原本無異。
如不服本裁定，應於送達後五日內，向本院提出抗告狀（應附繕
本）。
中    華    民    國   100    年    11    月    30    日
                                書記官  潘宜伶